# 请教陈版：售后回租的处理原则

提问人：595699395 时间：2020-08-13 12:33:08
新租赁准则提到要先根据收入准则判断是否属于销售，我理解为是否属于销售要看是否转移了商品控制权。租赁准则判断是否属于售后回租的条件是在资产转移给出租人之前是否取得了对资产的控制。
属于销售和在资产转移给出租人之前是否取得了对资产的控制两者可以共存吗？

回答人：chenyiwei
“控制权”的定义和判断，在新收入准则和新租赁准则下有相通之处，即是否具备对商品或资产使用的控制权，并可以据此享有其中的大部分经济利益。
因此，对于售后回租而言，首先要评价通过出售行为，有多少份额的使用权被转移到外部。如果完全没有转移使用权，则属于以资产为抵押的融资，仅体现融资的影响，对原有资产的会计处理不影响。
“售后回租中的出售被界定为构成销售”和“在资产转移给出租人之前是否取得了对资产的控制”这两者之间没有矛盾，应是可以共存的。